【裁判字號】    97,消債更,324
【裁判日期】    980630
【裁判案由】    更生事件
【裁判全文】
臺灣士林地方法院民事裁定           97年度消債更字第324號
債  務  人  甲○○
上列當事人聲請更生事件，本院裁定如下：
    主  文
債務人甲○○自中華民國九十八年六月三十日下午五時起開始更
生程序。
命司法事務官進行本件更生程序。
    理  由
一、債務人聲請意旨略以：債務人有不能清償債務之情事，前曾
    依照「中華民國銀行公會會員辦理消費金融案件無擔保債務
    協商機制」請求共同協商債務清償方案，惟債務人無法確認
    台灣土地銀行所提之第二階段還款金額，是以未能接受顯足
    以負擔還款方案而協商不成立。又債務人除需維持自身生活
    外，尚須與其女共同分擔家庭必要支出與扶養費。是協商條
    件未考量債務人必要生活支出及扶養費，債務人確有不能清
    償之情事。且債務人無擔保或無優先權之債務總額未逾1200
    萬元，復未經法院裁定開始清算程序或宣告破產，爰向本院
    聲請更生等語。
二、按債務人與金融機構協商成立者，不得聲請更生或清算，但
    因不可歸責於己之事由，致履行顯有重大困難者，不在此限
    。本條例施行前，債務人依金融主管機關協調成立之中華民
    國銀行公會會員辦理消費金融案件無擔保債務協商機制與金
    融機構成立之協商，準用前項之規定，消費者債務清理條例
    第151 條第5 項、第6 項分別定有明文。次按，債務人不能
    清償債務或有不能清償之虞，且無擔保或無優先權之債務總
    額未逾新臺幣（下同）1,200 萬元者，於法院裁定開始清算
    程序或宣告破產前，得向法院聲請更生，觀諸消費者債務清
    理條例第3 條、第42條第1 項規定自明。又法院開始更生程
    序之裁定，應載明其年、月、日、時，並即時發生效力。法
    院開始更生或清算程序後，得命司法事務官進行更生或清算
    程序，必要時得選任律師、會計師或其他適當之自然人或法
    人一人為監督人或管理人，復為同條例第45條第1 項、第16
    條所明定。
三、查債務人主張之上開事實，業據提出前置協商不成立通知書
    正本（見本院卷第23頁）、債務人全戶戶籍謄本正本（見本
    院卷第21頁至22頁）、財團法人金融聯合徵信中心當事人綜
    合信用報告- 債務清理條例前置協商專用債權人清冊正本（
    見本院卷第15頁至15之5 頁）、財政部臺北市國稅局95及96
    年度綜合所得稅各類所得資料清單正本（見本院卷第17頁至
    19頁）、財政部臺北市國稅局財產歸屬資料清單正本（見本
    院卷第20頁）、統芯商行在職證明正本（見本院卷第44頁）
    、勞工保險被保險人投保資料表（見本院卷第 14頁至14之1
    頁）、債務人所有金融機構所開立存款帳戶之存摺封面及內
    頁影本（見本院卷第52頁至114 頁、140 頁至147 頁）等在
    卷可稽，堪信債務人每月收入扣除必要支出費用後，確有不
    能清償債務之虞。此外，復查無債務人有消費者債務清理條
    例第6 條第3 項、第8 條或第46條各款所定駁回更生聲請之
    事由存在，則債務人聲請更生，應屬有據，自應准許。
四、爰裁定如主文。
中    華    民    國    98    年    6     月    30    日
                  民事第一庭  法      官  周群翔
上為正本係照原本作成。
本件不得抗告。
中    華    民    國    98    年    6     月    30    日
                              書  記  官  周嫣蘋


司法院資訊處製作；財團法人民間司法改革基金會備份。
